【裁判字號】    95,訴,551
【裁判日期】    951117
【裁判案由】    商標異議
【裁判全文】
臺北高等行政法院裁定
                                     95年度訴字第00551號
原      告  紅螞蟻鞋業有限公司
代  表  人  甲○○（董事）
訴訟代理人  丙○○
被      告  經濟部
代  表  人  乙○○（部長）
訴訟代理人  丁○○
參  加  人  德商．彪馬運動魯道夫達士拉股份有限公司
            PUMA AG .
代  表  人  馬丁．蓋恩斯勒／狄.
            Mr.Marti.
訴訟代理人  林志剛律師
            楊憲祖律師
            黃闡億律師
上列原告與被告間因商標異議事件，應命參加人獨立參加訴訟，
本院裁定如下：
    主  文
德商．彪馬運動魯道夫達士拉股份有限公司應獨立參加本件被告
之訴訟。
    理  由
一、被告代表人原為乙○○，民國（下同）95年8月9日變更為陳
    瑞隆，茲由其具狀聲明承受訴訟，核無不合，應予准許。
二、按「行政法院認為撤銷訴訟之結果，第3人之權利或法律上
    利益將受損害者，得依職權命其獨立參加訴訟。」行政訴訟
    法第42條第1項定有明文。
三、本件原告於92年12月4日以「紅螞蟻公司標章」商標，指定
    使用於商標法施行細則第13條所定商品及服務分類表第25類
    之「靴鞋、鞋子、涼鞋、拖鞋、布鞋、球鞋、馬靴、高跟鞋
    、運動鞋、登山鞋、休閒鞋、海灘鞋、雨鞋、皮鞋、膠鞋、
    跑鞋、舞鞋、草鞋、滑雪鞋」等商品，向被告所屬智慧財產
    局申請註冊，經該局核准列為註冊第00000000號商標（下稱
    系爭商標）。嗣第三人德商．彪馬運動魯道夫達士拉股份有
    限公司以系爭商標有違商標法第23條第1項第12款、第13款
    及第14款規定，對之提起異議，案經被告所屬智慧財產局審
    查，認系爭商標與據以異議之註冊第87487號「form-strip
    stripes」及第713252號「Formstrip Device」商標（下稱
    據爭商標）非屬構成近似之商標，且第三人未於補正異議理
    由書敘明商標法第23條第1項第14款之事實及理由，乃以94
    年6月3日中台異字第G00000000號商標異議審定書為「主張
    商標法第23條第1項第12、13款部分異議不成立。主張商標
    法第23條第1項第14款部分異議駁回。」之處分。第三人不
    服，提起訴願，經被告以系爭商標及據爭商標圖樣相較，二
    者圖形線條設計如出一轍，構圖意匠極相彷彿，僅有跑道中
    置二虛線條之差異及等寬直線條之有無，要難謂非屬構成近
    似為由，以94年12月20日經訴字第09406142780號訴願決定
    書，將原處分撤銷，責由智慧財產局另為適法之處分。原告
    對被告上開訴願決定不服，提起行政訴訟，經本院於95年11
    月15日開庭行準備程序，命原告、被告及第三人陳述意見後
    ，本院因認本件撤銷訴訟之結果，第三人德商．彪馬運動魯
    道夫達士拉股份有限公司之權利或法律上利益將受損害，爰
    依首揭規定，依職權命其獨立參加本件被告之訴訟。
四、依行政訴訟法第42條第1項裁定如主文。
中    華    民    國    95    年    11    月    17    日
                        第六庭審判長法  官  吳慧娟
                                    法  官  陳鴻斌
                                    法  官  曹瑞卿
上為正本係照原本作成。
不得聲明不服。
中    華    民    國    95    年    11    月    17    日
                                    書記官  方偉皓


司法院資訊處製作；財團法人民間司法改革基金會備份。
